---
title: "**L’evoluzione dei giocatori in NBA**"
author: "Edoardo Moz"
date: 'Matricola: 157349'
output:
  html_document:
    theme: lumen
---

<style type="text/css">
.main-container {
  font-family: Verdana, Helvetica, Sans-serif;
  max-width: 1800px;
  margin-left: auto;
  margin-right: auto;
}
</style>



```{r setup, include=FALSE}
knitr::opts_chunk$set(cache = TRUE, message = FALSE, warning = FALSE)
```

<div style="max-width:1350px; word-wrap:break-word;">

## **Librerie e Dataset utilizzati**

Librerie utilizzate:

```{r echo=TRUE}
library(ggplot2) 
library(dplyr)
library(tidyverse)
library(readxl)
library(plotly)
library(ggpubr)
library(pals)
```

Il Dataset fornisce tutte le principali statistiche dei giocatori presenti nella lega dal 1996 al 2021:

```{r echo=TRUE}
nbaPlayer <- read.csv("all_seasons.csv")
```

Fonte Dataset: ["NBA Players"](https://www.kaggle.com/datasets/justinas/nba-players-data)
</br>

## **Introduzione**

Nell'immaginario comune i giocatori di basket sono individui con un'altezza fuori scala, che li agevola nel raggiungere il canestro ma come spesso accade questa apparenza è errata o almeno in parte.
Per capire i ragionamenti che seguono è necessario introdurre dei concetti alla base di questo sport: l'obbiettivo dell'atleta è quello di far entrare la palla nel canestro, questo può avvenire in diversi modi, i principali sono il "Lay up" ovvero l'appoggio a canestro, il tiro libero, il tiro da dentro l'area e il tiro da fuori area (7,24 m dal canestro).</br>
Il vantaggio dell'altezza è dato dalla maggiore facilità con la quale si arriva al canestro (posto a 3,05 m da terra), e dalla capacità di poter raggiungere o portare la palla dove gli avversari più bassi arriverebbero successivamente, nonostante questo vedremo come ci sono state molte eccezioni lungo la storia di questo sport, infatti agli albori del NBA, il gioco espresso in campo si era fossilizzato seguendo sempre la stessa "formula": i giocatori più piccoli e agili si muovevano lungo il campo facendo gli assist, i giocatori poco più alti tiravano e andavano a canestro ("Lay Up") mentre quelli più grandi stavano sotto il canestro, cercando di prendere la palla.
Ma tutto questo è cambiato sopratutto a partire dagli inizi del 2010, arrivando fino ad oggi.
Attraverso questa analisi dei dati vedremo i cambiamenti dei giocatori e delle loro caratteristiche fisiche in relazione all'evoluzione del gioco negli anni.

## **Distribuzione dei giocatori in base al peso e all'altezza** 
</br>
```{r echo=TRUE}
# Creazione di un data-frame contenente l'altezza media dei giocatori 
playerHeight <- nbaPlayer %>% group_by(player_name) %>% 
  summarise(player_height = mean(player_height))

# Rinomino le colonne
colnames(playerHeight)[1] <- "player_name"
colnames(playerHeight)[2] <- "height"

# Grafico 
playerHeight %>%
  ggplot(aes(x = height)) +
  geom_histogram(binwidth = 3.5,
                 col = rgb(0.2,0.8,0.5,0.5), 
                 fill = rgb(0.2,0.8,0.5,0.5)) +
  geom_vline(xintercept=c(mean(nbaPlayer$player_height))) +
  theme_minimal() +
  labs(title = "Altezza",
       x = "Altezza (cm)",
       y = "Numero giocatori")


# Creazione di un data-frame contenente il peso medio dei giocatori 
playerWeight <- nbaPlayer %>% group_by(player_name) %>% 
  summarise(player_weight = mean(player_weight))

# Rinomino le colonne
colnames(playerWeight)[1] <- "player_name"
colnames(playerWeight)[2] <- "weight"
  
# Grafico 
playerWeight %>%
  ggplot(aes(x = weight)) +
  geom_histogram(binwidth = 5,
                 col = rgb(0.2,0.4,0.7,0.5),
                 fill = rgb(0.2,0.4,0.7,0.5)) +
  theme_minimal() +
  geom_vline(xintercept=c(mean(nbaPlayer$player_weight))) +
  labs(title = "Peso",
       x = "Peso (kg)",
       y = "Numero giocatori")
```
</br>
Peso medio Nba = 99.7 kg </br>
Altezza media Nba = 200.3 cm
</br>
```{r echo=TRUE}
# Creazione di un data-frame contenente il nome giocatore, l'altezza e il peso
playerWeightHeight <- nbaPlayer %>% select(player_name, player_height, player_weight, season)

# Rinomino le colonne del data-frame
colnames(playerWeightHeight)[1] <- "Player_Name"
colnames(playerWeightHeight)[2] <- "Height"
colnames(playerWeightHeight)[3] <- "Weight"

# Raggruppo i dati per giocatore singolo con "group_by(Player_Name)" e gli associo l'altezza e il peso medio di tutte le stagioni giocate 
RapportoPesoAltezza <- playerWeightHeight %>% group_by(Player_Name) %>% 
  summarise(Height = mean(Height), Weight = mean(Weight))

# Grafico realizzato anche con l'uso della libreria "ggplotly"
GraficoRappPesoAltezza <- 
  ggplot(data = RapportoPesoAltezza, aes(x = Weight, y = Height)) +
  theme_light() +
  geom_smooth(se = FALSE, col = rgb(1,0,0,0.35), size = 1) +
  geom_point(size = 1) +
  labs(title = "Rapporto peso-altezza",
       x = "Peso (kg)",
       y = "Altezza (cm)")
  
ggplotly(GraficoRappPesoAltezza)
```

## **Media del peso dei giocatori nel tempo**

Il grafico rappresenta l’evoluzione del peso medio degli atleti con l'avanzare degli anni. Analizzando i dati raccolti, si osserva un notevole calo del peso a partire dal 2010, attribuibile al cambiamento dello stile di gioco, caratterizzato da una minor fisicità e dall'aumento dei tiratori, ovvero atleti agili e quindi meno voluminosi.

```{r echo=TRUE}
# Creazione di un data-frame contenente le stagioni giocate e altezza/peso medio.
AverageHeightWeight <- nbaPlayer %>%
  select(player_height, player_weight, season) %>%
  group_by(season) %>%
  summarise(player_height = mean(player_height), player_weight = mean(player_weight))

# Grafico (+ modifica della scala sull'asse x)
AverageHeightWeight %>%
  mutate(year = as.Date(as.character(substring(AverageHeightWeight$season, 1, 4)), format = "%Y")) %>%
  ggplot(aes(x = year, y = player_weight, group=1)) +
  geom_point(col = rgb(0.2,0.4,0.7,1), size= 2) +
  geom_line(col = rgb(0.2,0.4,0.7,0.5), size= 1.5) +
  scale_x_date(date_breaks = "2 years", date_labels = "%Y") +
  theme_minimal() +
  labs(x = "Anno",
       y = "Peso")
```

## **Media dell'altezza dei giocatori nel tempo**

Il grafico rappresenta l’evoluzione dell’altezza media degli atleti con l'avanzare degli anni. I dati mostrano come l’altezza abbia sempre avuto un andamento pressoché costante, ciò nonostante gli ultimi 4 anni riportano una diminuzione considerevole, questo fenomeno potrebbe essere correlato (come per il grafico precedente) all'aumento dei tiratori, ovvero giocatori mediamente più bassi. I dati disponibili sono insufficienti per determinare un possibile trend, bisognerà attendere altri anni per poter trovare una correlazione certa.

```{r echo=TRUE}
# Utilizzo lo stesso data-frame del grafico precedente
# Grafico (+ modifica della scala sull'asse x)
AverageHeightWeight %>%
  mutate(year = as.Date(as.character(substring(AverageHeightWeight$season, 1, 4)), format = "%Y")) %>%
  ggplot(aes(x = year, y = player_height, group=1)) +
  geom_point(col = rgb(0.2,0.8,0.5,1), size = 2) +
  geom_line(col = rgb(0.2,0.8,0.5,0.5), size= 1.5) +
  scale_x_date(date_breaks = "2 years", date_labels = "%Y") +
  theme_minimal() +
  labs(x = "Anno",
       y = "Altezza")

```

## **Peso dei giocatori in base all'età**

Il grafico rappresenta la variazione del peso medio degli atleti con l'avanzare della loro carriera cestistica.
I dati rivelano un evidente aumento del peso con l’avanzare della carriera dei giocatori. Questo comportamento ha più spiegazioni:</br>
1)I giocatori più longevi non possono competere atleticamente con i giovani appena usciti dal college e quindi puntano sulla stazza fisica</br>
2)I giocatori più vecchi oggi, appartenevano ad un’era del basket dove come visto in precedenza, il gioco era più fisico</br>
3)Il calo del peso dei giocatori in giovane età è d'attribuire al nuovo stile di vita imposto nel NBA, composto da molteplici allenamenti, dieta, ecc.


```{r echo=TRUE}
# Creazione di un data-frame contenente l'età, il peso medio
weightAge <- nbaPlayer %>% 
  select(age, player_weight) %>%
  filter(age >= 18) %>%
  group_by(age) %>%
  summarise(player_weight = mean(player_weight))

# Grafico 
weightAge %>%
  ggplot(aes(x = age, y = player_weight)) +
  geom_point(size=1.5) +
  geom_line(col = rgb(0,0,0,0.4), size=1.2) +
  geom_smooth(se = FALSE, col = rgb(1,0,0,0.35), size = 1) +
  theme_minimal() +
  labs(x = "Età",
       y = "Peso")

```

## **BMI medio negli anni**

Il BMI (body mass index) rappresenta l’indice di massa corporea, ovvero un dato biometrico, espresso come rapporto tra il peso e il quadrato dell’altezza di un individuo, e viene utilizzato come indicatore dello stato di peso forma.
Il grafico dal 2010 in poi sembrava avere un andamento discendente fino al 2019 dove però vi è un rimbalzo importante. Tutto sommato si può considerare il BMI come un indice in diminuzione, questo perché il 2019 è stato un anno caratterizzato da giocatori molto robusti, infatti già dall’anno successivo il BMI torna a calare.


```{r echo=TRUE, results=FALSE}
# Creazione di una nuova variabile (BMI)
nbaPlayer$BMI <- (nbaPlayer$player_weight / (nbaPlayer$player_height * nbaPlayer$player_height)) * 10000

# Creazione di un data-frame contenente le stagioni e il BMI medio
AverageBMIbySeason <- nbaPlayer %>% select(BMI, season) %>% group_by(season) %>% summarise(Average_BMI = mean(BMI))

# Rinomino la colonna del data-frame
colnames(AverageBMIbySeason)[1] <- "season"

# Grafico
AverageBMIbySeason %>%
  mutate(year = as.Date(as.character(substring(season, 1, 4)), format = "%Y")) %>%
  ggplot(aes(x = year, y = Average_BMI, group=1)) +
  geom_point(col = rgb(0.627,0.125,0.941,1), size= 2) +
  geom_line(col = rgb(0.627,0.125,0.941,0.5), size= 1.5) +
  theme_minimal() +
  scale_x_date(date_breaks = "2 years", date_labels = "%Y") +
  labs(x = "Anno",
       y = "BMI")
```
</br>
</br>
**Giocatori con BMI più alto:**
</br>
```{r echo=TRUE}
# Creazione di un data-frame contenente i giocatori del 2019 aventi un BMI >= 28.50
BMI2019 <- nbaPlayer %>%
  select(player_name, BMI, season) %>%
  group_by(season) %>%
  filter(season == "2019-20") %>%
  filter(BMI >= 28.50)

# Rinomino le colonne del data-frame
colnames(BMI2019)[1] <- "Player name"
colnames(BMI2019)[3] <- "Season"

# Lista giocatori da BMI2019
knitr::kable(BMI2019, format="markdown")
```


## **Prestazioni dei giocatori in base al draft**

Per comprendere i ragionamenti successivi basti sapere che il "draft" è un evento annuale della National Basketball Association (NBA) nel quale le trenta squadre possono scegliere nuovi giocatori; essi devono avere almeno diciotto anni e di solito provengono dai college.

Il primo grafico rappresenta le prestazioni dei giocatori, in riferimento ai punti e assist medi in carriera, evidenziando gli atleti con punti medi maggiori o uguali a 20 e assist medi maggiori o uguali a 5.
Il secondo grafico viene sviluppato sui giocatori selezionati dalla precedente analisi, indicandone la posizione al draft.
Risulta che i giocatori tra le prime cinque scelte al draft si sono rivelati i più proficui negli anni, quindi si può affermare che i giovani più promettenti, in generale si rivelino essere i migliori giocatori.

```{r echo=TRUE}
# Creazione di un data-frame contenente le prestazioni dei giocatori e la loro posizione nel draft
stat_draft <- nbaPlayer %>% select(player_name, draft_number, pts, ast, reb) %>% 
  group_by(player_name) %>%
  summarise(Average_pts = mean(pts),
            Average_ast = mean(ast),
            Draft = first(draft_number))

# Rinomino la colonna del data-frame
colnames(stat_draft)[1] <- "Player name"

# Grafico (+ i giocatori con le migliori prestazioni vengono evidenziati in rosso)
stat_draft %>%
  mutate(color = ifelse(Average_pts > 20 | Average_ast > 5, "red", "black")) %>%
  ggplot(aes(x = Average_ast,
             y = Average_pts,
             col = color)) +
  scale_color_identity() +
  geom_point() +
  geom_smooth(se = FALSE, col = rgb(1,0,0,0.35), size = 1) +
  theme_light() +
  labs(x = "Assist medi",
       y = "Punti medi")

# Creazione data-frame contenente il numero di giocatori con le migliori prestazioni in relazione alla loro posizione nel draft
draftPos <- stat_draft %>%
  filter(Average_pts >= 20 | Average_ast >= 5) %>%
  mutate(dr = ifelse(Draft == "Undrafted", "Und", as.double(Draft)), x = 1) %>%
  select(x, dr) %>%
  group_by(dr) %>%
  summarise(x = sum(x))

# Grafico 
draftPos %>%  
  ggplot(aes(y = reorder(dr, x), x = x)) +
  geom_col(width = 0.7,
           col = rgb(1,0,0,0.35),
           fill = rgb(1,0,0,0.35)) +
  theme_minimal() +
  labs(x = "Numero giocatori",
       y = "Posizione al draft")
```

## **Numero di giocatori statunitensi e non, nelle diverse stagioni NBA**

Con i seguenti grafici, si rappresenta la quantità di atleti statunitensi e non nella lega.
Sorge evidente come il numero di giocatori non statunitensi sia continuo aumento, questo grazie all’avvento della globalizzazione e ai social media che permettono agli scout di trovare nuovi talenti in tutto il mondo.
Viceversa il numero di giocatori statunitensi non presenta uno schema preciso è quindi difficile esprimere un verdetto.


```{r echo=TRUE}
# Creazione di un data-frame contenente il numero di giocatori americani e non, nelle diverse stagioni NBA
playerCountry <- nbaPlayer %>% 
  select(country, season) %>%
  mutate(USc = ifelse(country == "USA", 1, 0), OTc = ifelse(country != "USA", 1, 0)) %>%
  group_by(season) %>%
  summarise(country = first(country), USc = sum(USc), OTc = sum(OTc))

# Grafico
playerCountry %>%
  mutate(year = as.Date(as.character(substring(playerCountry$season, 1, 4)), format = "%Y")) %>%
  ggplot(aes(x = year, y = OTc, group=1)) +
  geom_point(size=1.5) +
  geom_line(col = rgb(0,0,0,0.4), size=1.2) +
  scale_x_date(date_breaks = "2 years", date_labels = "%Y") +
  geom_smooth(se = FALSE, col = rgb(0.2,0.8,0.5,0.5), size = 1) +
  theme_minimal() +
  labs(x = "Anno",
       y = "Numero di giocatori")

# Grafico
playerCountry %>%
  mutate(year = as.Date(as.character(substring(playerCountry$season, 1, 4)), format = "%Y")) %>%
  ggplot(aes(x = year, y = USc, group=1)) +
  geom_point(size=1.5) +
  geom_line(col = rgb(0,0,0,0.4), size=1.2) +
  scale_x_date(date_breaks = "2 years", date_labels = "%Y") +
  geom_smooth(se = FALSE, col = rgb(0.2,0.4,0.7,0.5), size = 1) +
  theme_minimal() +
  labs(x = "Anno",
       y = "Numero di giocatori")
```

## **Nazionalità giocatori**

Il primo grafico rappresenta il numero di tutti i giocatori statunitensi e non che hanno giocato in Nba.
Il secondo grafico mostra la quantità di giocatori non statunitensi e la loro specifica nazionalità.
Osservando il grafico e confrontandolo con altri studi si trova una correlazione importante, ovvero che i paesi nei quali il basket è più popolare sono gli stessi che hanno avuto un maggior numero di propri giocatori in Nba.

Fonte dello studio: [“Google Insights for Search”](https://www.topendsports.com/world/lists/popular-sport/sports/basketball.htm)

```{r echo=TRUE, results=FALSE}
# Creazione di un data-frame contenente il numero di giocatori americani e non, nelle diverse stagioni NBA
newPlayerCountry <- nbaPlayer %>% 
  select(player_name, age, country, season, draft_number) %>%
  mutate(s = substr(season, 0, 4)) %>%
  group_by(player_name) %>%
  summarise(country = first(country), age = first(age), season = first(season), draft_number = first(draft_number), 
            s = first(s))

# Conteggio dei giocatori delle diverse nazionalità
count(newPlayerCountry %>% select(country) %>% filter(country == "USA")) ## = 1970
count(newPlayerCountry %>% select(country) %>% filter(country != "USA")) ## = 363

# Creazione di un data-frame contenente il numero di giocatori americani e non
nazionalita <- data.frame(country = c("USA","Other country"), value = c(1970,363))

# Grafico a "torta"
nazionalita$fraction = nazionalita$value / sum(nazionalita$value)
nazionalita$ymax = cumsum(nazionalita$fraction)
nazionalita$ymin = c(0, head(nazionalita$ymax, n=-1))
nazionalita$labelPosition <- (nazionalita$ymax + nazionalita$ymin) / 2
nazionalita$label <- paste0(nazionalita$country, " = ",nazionalita$value)

nazionalita %>%
  ggplot(aes(ymax=ymax, ymin=ymin, xmax=4, xmin=3, fill=country)) +
  geom_rect() +
  geom_label(x=3.5, aes(y=labelPosition, label=label), size=3) +
  scale_fill_brewer(palette=4) +
  coord_polar(theta="y") + 
  xlim(c(2, 4)) +
  theme_void() +
  theme(legend.position = "none") +
  labs(title = "All-time giocatori")
  
# Creazione data-frame con i giocatori extra-USA
playerExtraUSA <- newPlayerCountry %>%
  mutate(x = 1) %>%
  select(country, x) %>%
  group_by(country) %>%
  summarise(x = sum(x)) %>%
  filter(country != "USA" & x  > 2) 

# Grafico
playerExtraUSA %>%
  ggplot(aes(y = reorder(country, x), x = x)) +  
  geom_col(width = 0.7,
           col = rgb(0.2,0.4,0.7,0.5),
           fill = rgb(0.2,0.4,0.7,0.5)) +
  theme_minimal() +
  labs(title = "Giocatori esteri",
       x = "Numero Giocatori",
       y = "Pease extra - USA")
```

</div>

                 